臺灣高等法院臺中分院刑事判決　　　　　　　　九十一年度交上易字第一八四四號
　　上　訴　人
　　即　被　告　乙○○
右上訴人因過失傷害案件，不服臺灣臺中地方法院九十一年度交易字第三四六號中華
民國九十一年八月二十一日第一審判決（起訴案號：臺灣地方法院檢察署九十一年度
偵字第四五四三號），提起上訴，本院判決如左：
    主      文
上訴駁回。
　　事      實
一、乙○○於民國（下同）九十年九月十三日二十三時許，駕駛車牌號碼ＧＵ─七二
    三號自小客車，沿臺中縣后里鄉○○路由東向西方向行駛，於同日二十三時十分
    許，行經臺中縣甲后路五三０號前時，應注意行車速度，在巿區道路，時速不得
    超過五十公里，在郊外道路時不得超六十公里，在劃有分向限制線路段，不得駛
    入來車之車道內，而依當時之情形天氣晴朗、路面乾燥、無缺陷並無障礙物、視
    距良好，並無不能注意之情形，竟以時速六、七十公里之速度超越時速限制行駛
    ，且跨入來車道，而疏未注意丙○○騎乘車牌號碼ＴＨＱ─八九三號輕型機車搭
    載其妻范姜雲娥，自路旁起駛欲穿越甲后路，由於丙○○亦因飲酒後不能安全駕
    駛動力交通工具，且未在遵行車道內行駛，至不當穿越車道之疏失，致乙○○所
    駕駛之前開自用小客車正前方車頭因煞車不及而撞及丙○○所騎乘之上開輕型機
    車左側車身，造成丙○○左股骨閉鎖性骨折、左膝開放骨折及韌帶損傷、右膝開
    放性傷口、臉部擦傷及撕裂傷等傷害。
二、案經謝丙○○訴由臺中縣警察局大甲分局報請臺灣臺中地方法院檢察署檢察署官
    偵查起訴。
　　理      由
一、訊據被告乙○○固坦承有於右揭時、地於駕車超越時速限制行駛致撞傷告訴人之
    事實不諱，惟矢口否認有何過失傷害犯行，辯稱：本件車禍當時是告訴人騎乘之
    機車逆向致撞及伊之機車云云。惟查右據犯罪事實，業據告訴人丙○○指訴綦詳
    ，復有臺中縣警察局道路交通事故調查報告表各一紙、車禍現場照片六禎在卷可
    稽。是本件車禍被告駕駛自小客車超速跨分向限制線行駛及告訴人酒精濃度過量
    駕駛輕機車穿越車道跨停路中不當均為本件車禍之原因，且本案經檢察官送請臺
    灣省臺中縣區車輛行車事故鑑定委員會鑑定結果，亦認：「丙○○酒精濃度過量
    駕駛輕機車穿越車道，跨停中不當，為肇事原因，乙○○駕駛自用小車超速跨越
    分向限制線行駛，為肇事原因」等語，有該委員會九十一年六月二十七日中縣鑑
    字第九一００二七號函一份在卷可佐，被告辯稱其無過失，顯係卸責之詞，毫無
    足採。按行車速度無標誌者，在巿區道路，時速不得超過五十公里，在郊外道路
    時速不得超過六十公里；汽車在雙向二車道行駛時在劃有分向限之路段，不得駛
    入來車之車道內，道路交通安全規則第九十三條第一項第一款、第九十七條第二
    款分別定有明文。被告駕車行經肇事地點時，自應注意上開交通安全規則之規定
    ，且當時情形，天氣晴朗、路面乾燥、無缺陷並無障礙物、視距良好，並無不能
    注意之情事，被告應注意，並能注意而不注意以致肇事，被告顯有過失，且告訴
    人因本件車禍致受有左股骨閉鎖性骨折、左膝開放骨折及韌帶損傷、右膝開放性
    傷口、臉部擦傷及撕裂傷等傷害，亦有行政院國軍退除役官兵輔導委員會臺中榮
    民總醫院診斷證明書影本一紙在卷可佐，是被告之過失行為與告訴人所受傷害間
    顯有相當因果關係，雖本案告訴人對車禍之發生亦與有過失，但不能因此解免被
    告刑責。從而本案事證已臻明確，被告犯行堪以認定，應依法論科。
二、核被告所為，係犯刑法第二百八十四條第一項之過失傷害罪。原審判決適用刑法
    第二百八十四條第一項、第四十一條第一項前段，罰金罰鍰提高標準條例第一條
    前段、第二條之規定，並審酌被告過失程度、告訴人所受之傷害、告訴人亦與有
    過失及被告犯罪後態度等一切情狀，量處被告拘役伍拾日，並諭知易科罰金之折
    算標準，核其認事用法並無違誤，量刑亦稱妥適，應予維持，被告上訴主張其並
    無過失，而被告之父甲○○亦到庭指稱本件被告固有超速，但丙○○係超越雙黃
    線不對，且己對被告丙○○賠償新台幣（下同）三萬三千元，又丙○○亦已領取
    十四萬元，原審仍處被告拘役伍拾日，顯屬過重，指摘原審判決不當，惟按本件
    被告確有超速，且跨入來車道，而疏未注意丙○○騎乘之車牌號碼ＴＨＱ─八九
    三號輕型機車致煞車不及而撞及丙○○所騎乘之上開輕型機車之事實，業經詳述
    如前，而原審判決並已參酌被告過失程度、告訴人所受之傷害、告訴人亦與有過
    失及被告犯罪後態度等一切情狀，而量處被告拘役伍拾日，並諭知易科罰金之折
    算標準，其量刑並無不當，被告上訴主張原審判決不當，顯無理由，應予駁回。
據上論斷，應依刑事訴訟法第三百六十八條，判決如主文。
本案經檢察官丁○○到庭執行職務。
中      華      民      國　    九十一     年    十一     月   二十八 　日
                                臺灣高等法院臺中分院刑事第三庭
                                      審判長法  官　陳　朱  貴
                                      　　　法　官　劉　連　星
                                      　　　法　官  胡　忠　文
右正本證明與原本無異。
不得上訴。
　　　　　　　　　　　　　　　　　　　　　　書記官  許  美  惠
中      華      民      國　    九十一     年    十一     月   二十九 　日
附錄本案論罪科刑法條全文：
刑法第二百八十四條：
因過失傷害人者，處六月以下有期徒刑、拘役或五百元以下罰金，致重傷者，處一年
以下有期徒刑、拘役或五百元以下罰金。
                                                                        Ｒ
